---
output: github_document
---

<!-- README.md is generated from README.Rmd. Please edit that file -->

```{r, include = FALSE}
knitr::opts_chunk$set(
  collapse = TRUE,
  comment = "#>",
  fig.path = "man/figures/README-",
  out.width = "100%"
)
```


# RO-Statistics

<!-- badges: start -->
[![Lifecycle: experimental](https://img.shields.io/badge/lifecycle-experimental-orange.svg)](https://lifecycle.r-lib.org/articles/stages.html#experimental)
[![Codecov test coverage](https://codecov.io/gh/CarlosGuerreroG/RoStatisticsGolem/branch/master/graph/badge.svg)](https://app.codecov.io/gh/CarlosGuerreroG/RoStatisticsGolem?branch=master)
[![R-CMD-check](https://github.com/CarlosGuerreroG/RoStatisticsGolem/actions/workflows/R-CMD-check.yaml/badge.svg)](https://github.com/CarlosGuerreroG/RoStatisticsGolem/actions/workflows/R-CMD-check.yaml)
<!-- badges: end -->




## Descripción


**RO-Statictics** un paquete de software gráfico para realizar métodos estadísticos básicos para universitarios desarrollado por el PADLAB de la Universidad Catolica de Cuenca

Características:

- GUI sencillo de usar. 
- Análisis estadísticos básicos Descriptivos, Pruebas- T, One way Anova, Regresión.
- Corre en el navegador sin la necesidad de instalarlo o como paquete para correrlo dentro de R.
- Ofrece Resultados en tablas con formato APA.
- Opción de descargar los datos en formato tiff(Importar en MS Windows).



## Instalación:

Abrir RStudio e instalar remotes con el comando:
```{r, eval = FALSE}

install.packages("remotes")
```

Iniciar Remotes e instalar la versión inicial con los siguientes comandos:

```{r, eval = FALSE}
library(remotes)

remotes::install_github("PAD-LAB/Ro-Statistics")
```



## Ejemplo

Este ejemplo básico muestra como correr el paquete: 

```{r, eval = FALSE}
library(RoStatistics)
run_app()
## basic example code
```

###Nota:
Versión en desarrollo, se podrían presentar algunos problemas.

